臺灣高等法院刑事判決　　　　　　　　　　　　　　九十三年度交上訴字第九五號
　　上　訴　人　台灣台北地方法院檢察署檢察官
　　被　　　告　甲○○
　　選任辯護人　舒正本律師
　　　　　　　　余梅涓律師
右上訴人因違反槍砲彈藥刀械管制條例等案件，不服臺灣臺北地方法院九十二年度訴
字第一二八三號，中華民國九十三年四月二十二日第一審判決（起訴案號：臺灣臺北
地方法院檢察署九十二年度偵字第五０三八號），提起上訴，本院判決如左：
    主  文
原判決關於被告甲○○被訴違反槍砲彈藥刀械管制條例罪及公共危險罪及定應執行刑
部分均撤銷。
甲○○未經許可，持有可發射子彈具有殺傷力之改造金屬玩具手槍，處有期徒刑壹年
貳月，併科罰金新臺幣壹拾萬元，罰金如易服勞役，以新臺幣玖佰元即銀元佰元折
算壹日。扣案如附表一所示之物均沒收。又服用酒類，不能安全駕駛動力交通工具而
駕駛，處有期徒刑貳月。應執行有期徒刑壹年月，併科罰金新臺幣壹拾萬元，罰金
如易服勞役，以新臺幣玖佰元即銀元佰元折算壹日。扣案如附表一所示之物均沒收
。
其餘上訴部分駁回。
    事  實
一、緣趙文章（已於民國九十二年一月十九日死亡）於九十一年十一月間某日持如附
    表一所示、具有殺傷力之改造金屬玩具手槍（下稱改造手槍）及子彈，至甲○○
    所開設位於台北縣板橋市○○街之炸雞店，嗣趙文章將該等槍彈置於甲○○店內
    而離去，甲○○明知如附表一所示之改造手槍及子彈具有殺傷力，且未經許可不
    得持有，竟未經許可而持有，並與其所有如附表二所示、不具殺傷力之手槍等物
    ，一同置放於其所有、車號ＤＩ｜七五００號自小客車之後車廂內。
二、甲○○於九十一年十二月五日晚間七時許起至九時許止，與友人在台北縣三重市
    某餐廳內飲用「皇家禮砲廿一年蘇格蘭威土忌」酒類飲料共四瓶後，已達於反應
    較慢、感覺減低並影響駕駛而不能安全駕駛動力交通工具之狀態後，仍駕駛動力
    交通工具即車號ＤＩ｜七五００號自用小客車在道路上行駛欲前往台北市○○區
    ○○街購買古董。同日晚間九時許，甲○○駕駛前開自小客車途經臺北市萬華區
    ○○○路轉入廣州街時，撞及李再圓在廣州街仁濟醫院前所擺設之手錶地攤（毀
    損部分未據告訴），嗣於同日晚間九時卅分許，甲○○購得古董欲返家時，在廣
    州街二四七號門前，見其大嫂丁○○經過，即自前開自小客車後車廂取出不具殺
    傷力如附表二編號八之玩具空氣手槍，以手槍槍柄毆打丁○○，致丁○○受有左
    前額已縫合傷約二點五公分、左顴瘀腫約二乘二公分、右臉多處挫傷等傷害（傷
    害部分業經原審公訴不受理確定），為警當場逮捕，經到場處理之台北市政府警
    察局萬華分局（以下稱萬華分局）員警古勝燈對甲○○測試其飲酒後吐氣所含酒
    精成份，發現其吐氣所含酒精成份已達每公升０‧六八毫克，並自前揭自小客車
    後車廂內查獲如附表一所示具有殺傷力之改造手槍三枝、制式子彈五顆（其中一
    顆經實際試射而不存在，僅餘彈殼，故於本件裁判時僅剩四顆），以及如附表二
    所示均不具殺傷力之手槍，查知上情。
三、案經臺北市政府警察局萬華分局移送臺灣臺北地方法院檢察署檢察官偵查起訴。
    理  由
壹、有罪部分｜即被告被訴違反槍砲彈藥刀械管制條例及刑法第一百八十五條之三之
    服用酒類，不能安全駕駛動力交通工具而駕駛罪部分：
  一、證據之認定：
    (一)右揭事實一部份，業據被告甲○○於原審審理中及本院審理時均坦供不諱，並
      有如附表一所示之改造手槍及子彈扣案可證，而扣案之如附表一所示之改造手
      槍及子彈經內政部警政署刑事警察局（下稱刑事局）鑑定，認均具有殺傷力，
      此有該局九十二年一月二十四日出具之刑鑑字第０九一０三二七六六四號槍彈
      鑑定書一份在卷可證（見偵查卷第三五頁至第五九頁），是依(1)如附表一所示
      之改造手槍及子彈及(2)刑事局九十二年一月二十四日刑鑑字第０九一０三二七
      六六四號槍彈鑑定書一份等補強證據已足資擔保被告於本院審理中就右揭犯罪
      事實所為上開任意性自白具有相當程度之真實性，而得使本院確信被告前述自
      白之犯罪事實確屬真實，從而依刑事訴訟法第一百五十六條第一項「被告之自
      白，非出於強暴、脅迫、利誘、詐欺、疲勞訊問、違法羈押或其他不正之方法
      ，且與事實相符者，得為證據。」及第二項「被告或共犯之自白，不得作為有
      罪判決之唯一證據，仍應調查其他必要之證據，以察其是否與事實相符。」規
      定，本院自得依被告前述自白及各該補強證據認定被告確有為右揭未經許可，
      持有如附表一所示具殺傷力之改造手槍及子彈之犯行，本件事證明確，被告之
      犯行堪以認定。
  　(二)右揭事實二之部分，業據被告於原審審理中及本院審理時均坦承不諱，並經證
      人李再圓於警詢時證述伊地攤上手錶遭被告輾過壓壞等語屬實（見偵查卷第十
      二、十三頁），而被告於案發當日為警查獲時，經警測試其酒精濃度為０．六
      八毫克之事實，亦有酒精測試值列印紙一張附卷可證（見偵查卷第二二頁），
      按行為人飲酒後如其呼氣酒精濃度達於每公升０．五毫克時，即有反應較慢、
      感覺減低並影響駕駛中度之中毒症狀，此有行政院國軍退除役官兵輔導委員會
      台北榮民總醫院（以下稱台北榮民總醫院）八十八年八月五日（八八）北總內
      字第二六八六八號函一紙附原審卷內可稽（見原審卷第一三０頁），且行為人
      飲酒後其呼氣中酒精濃度如已達於每公升０．五五毫克，其肇事率為一般未飲
      酒者之十倍，此亦有中央警察大學交通學系暨交通管理研究所教授蔡志中之研
      究報告一紙附原審卷內可憑（原審卷第一二九頁），故被告經警測試其呼氣酒
      精成份為０．六八毫克，依照台北榮民總醫院上開函文及前揭學者之研究，當
      已達到服用酒類後不能安全駕駛動力交通工具之狀態，是依前揭補強證據已足
      資擔保被告於原審及本院審理中就右揭犯罪事實所為上開任意性自白具有相當
      程度之真實性，而得使本院確信被告前述自白之犯罪事實確屬真實，從而依前
      揭刑事訴訟法第一百五十六條第一項、第二項規定，本院自得依被告前述自白
      及各該補強證據認定被告確有為右揭酒後駕車公共危險之犯行，此部分之事證
      明確，被告此部分之犯行亦堪以認定。
 二、論罪科刑之法律適用：
  　(一)按被告未經許可持有如附表一編號一至編號三所示改造手槍三支之行為，核係
    　犯槍砲彈藥刀械管制條例第十一條第四項之未經許可，持有具有殺傷力之改造
      手槍罪。又被告未經許可，持有如附表一編號四所示之子彈五顆之行為，則核
      係犯槍砲彈藥刀械管制條例第十二條第四項之未經許可，持有具有殺傷力之子
      彈罪。被告以一持有行為觸犯槍砲彈藥刀械管制條例第十一條第四項之未經許
      可，持有具有殺傷力之改造手槍罪及同條例第十二條第四項之未經許可，持有
      具有殺傷力之子彈罪，為想像競合犯，依刑法第五十五條前段之規定，應從法
      定刑較重之未經許可，持有具有殺傷力之改造手槍罪處斷。
  　(二)次按被告飲酒後經測試酒精濃度達０．六八毫克，已達不能安全駕駛動力交通
    　工具之程度，仍駕駛其自小客車在道路上行駛之行為，核其所為，係犯刑法第
      一百八十五條之三之服用酒類，不能安全駕駛動力交通工具而駕駛罪。
  　(三)被告所犯未經許可，持有具有殺傷力之改造手槍罪及刑法第一百五十八條之三
    　之服用酒類，不能安全駕駛動力交通工具而駕駛罪，犯意個別，罪名不同，應
      分論併罰之。
  三、撤銷改判理由：
　　(一)原審予以被告論罪科刑，固非無據，惟查原審於論罪科刑條文部分漏引刑法第
      一百八十五條之三稍有疏漏，且被告有前科犯行，此有本院被告全國前案紀錄
      表在卷可參，本件所持的槍枝數量不少，對於社會治安危害實屬重大，雖被告
      及辯護人於原審主張被告屬雙極性情感異常，燥型患者，並提出馬階紀念醫院
      診斷證明書一紙附原審卷內為據，復於本院審理時聲請傳喚證人乙○○、丙○
      ○於到庭證述被告於犯罪前即有行為舉止異常之處，並提出夫妻二人開立於板
      橋市農會江翠辦事處帳戶交易明細表，以證明被告有異常提領行為，以資證明
      被告之精神狀態不佳，惟查，被告就醫日期為九十二年二月二十七日，係在犯
      罪行為以後，且之前均無就醫之紀錄，而依本院函詢馬階醫院主治醫師戴道恩
      有關被告何時開始發病，在臨床診斷無法認定何時開始發病，此有該院九十三
      年八月二十七日馬院醫神字第九三二六八三號函在卷可參（見本院卷第九十七
      頁），亦無從鑑定被告於行為時是否有精神耗弱，得減輕其刑之情狀，而原審
      已酌量被告精神狀態而予輕判，對此危害社會治安甚大之持槍犯罪行為，復再
      予宣告緩刑，本院認實屬不宜，公訴人上訴意旨謂被告行為已嚴重侵害社會法
      益，如予緩刑之宣告，將產生比例失衡之情，本院認為有理由，自應由本院對
      此部分判決予以撤銷改判。爰審酌被告現在的精神狀態，持槍及酒後駕車，對
      於社會公共安全危害甚距，前科犯行及犯罪後尚能坦承犯行，態度良好等一切
  　　情狀，就其所犯上開二罪，各量處如主文所示之刑，並就所宣告罰金刑部分，
    　諭知易服勞役之折算標準，並依刑法第五十一條第五款規定，就其所犯上開二
      罪所宣告之有期徒刑合併定其應執行之刑。
  　(二)扣案如附表一所示之改造手槍及子彈，經鑑定均具有殺傷力，已如前述，屬違
    　禁物，依刑法第三十八條第一項第一款之規定，均應宣告沒收。扣案如附表二
      所示之物，經送刑事局鑑定結果，認均不具有殺傷力，有前開槍彈鑑定書一份
      附卷足憑，則該等物品既非違禁物，爰不為沒收之諭知，附此敘明。
貳、無罪部分｜被告被訴違反國安法及懲治走私條例部分：
  一、公訴意旨略以：被告甲○○明知人民入出境，應經許可，未經許可者，不得入
      出境，竟於九十一年九月中旬某日，由不詳姓名年籍，綽號「阿發」之成年男
      子協助，自新竹南寮漁港非法偷渡出境至大陸地區廈門。又明知槍械、子彈為
      管制進出口物品，竟受「阿發」所託，自大陸地區私運可發射金屬或子彈，具
      有殺傷力之改造玩具手槍三枝、口徑九ｍｍ之制式子彈（詳如附表一）等管制
      進出口物品，由新竹南寮漁港上岸而進入臺灣地區等語，因認被告涉犯國家安
      全法第六條第一項未經許可出入境罪嫌及懲治走私條例第十二條、第二條第一
      項私運管制進口物品罪嫌。
  二、按犯罪事實應依證據認定之，無證據不得認定其犯罪事實。又不能證明被告犯
      罪者，應諭知無罪之判決，刑事訴訟法第一百五十四條第二項、第三百零一條
      第一項分別定有明文。再按，事實之認定，應憑證據，如未能發現相當證據，
      或證據不足以證明，自不能以推測或擬制之方法，為裁判基礎；且認定不利於
      被告之事實須依積極證據，苟積極證據不足為不利於被告事實之認定時，即應
      為有利於被告之認定；另認定犯罪事實所憑之證據，雖不以直接證據為限，間
      接證據亦包括在內，然而無論直接證據或間接證據，其為訴訟上之證明，須於
      通常一般之人均不致有所懷疑，而得確信其為真實之程度者，始得據為有罪之
      認定，倘其證明尚未達到此一程度，而有合理之懷疑存在而無從使事實審法院
      得有罪之確信時，即應由法院為諭知被告無罪之判決（最高法院四十年台上字
      第八六號、三十年台上字第八一六號、七十六年台上字第四九八六號判例參照
      ）。
  三、公訴人認被告涉犯國家安全法第六條第一項未經許可出入境罪嫌及懲治走私條
      例第十二條、第二條第一項私運管制進口物品兩罪嫌，無非以被告於接受警詢
      及檢察官偵查中，已就前開事實為自白，並有扣案如附表一所示槍彈等物補強
      被告之自白為據。惟訊據被告固承認其持有如附表一所示之槍彈之事實，惟堅
      詞否認有何違反國家安全法及懲治走私條例之犯行，辯稱：伊在警察局及檢察
      官偵查時所說的話都是酒醉後亂說的，那些槍彈並不是我走私的等語，而辯護
      人為被告辯護意旨則略以：被告為躁鬱症患者，說話、行事經常誇大不實，故
      被告於警詢及檢察官偵查中所為之供述與事實不符，不得作為認定被告犯罪之
      證據等語。
  四、經查：
    (一)依刑事訴訟法第一百五十六條第一項：「被告之自白，非出於強暴、脅迫、利
      誘、詐欺、疲勞訊問、違法羈押或其他不正之方法，且與事實相符者，得為證
      據。」之規定，在訴訟上有證據能力而可作為證據之被告自白，乃需有(1)「任
      意性」及(2)「與事實相符」二個要件。其中任意性之要件，乃係指被告之自白
      不能有法文所規定之強暴等情形，至於此條項規定之「與事實相符」，乃指該
      自白在表面上與事實相符，而非問該自白在實質上是否與事實相符。蓋刑事訴
      訟法第一百五十六條第一項規定，乃係就自白之證據能力為規定，此條項在規
      定被告之自白在何種情況下得為證據；而同條第二項則係對自白之「證明力」
      （證據價值）做規定，同條第二項法文中雖亦有與第一項法文規定，在形式上
      完全相同之「與事實相符」文字，惟第二項之「與事實相符」，係指裁判者在
      決定自白具有證據能力後，而欲將其採為證據之際，藉著調查其他必要之證據
      （補強證據），以察該自白在實質上是否與事實相符，此由最高法院四十六年
      台上字第八０九號判例所揭示「被告之自白為證據之一種，須非出於強暴、脅
      迫、利誘、詐欺或其他不正之方法，且與事實相符者，方得採為證據，故被告
      雖經自白，仍應調查其他必要之證據，以察其與事實是否相符，苟無法證明其
      與事實相符，根本即失其證據之證明力，不得採為判斷事實之根據」。
   (二) 查以被告在桂林路派出所接受偵訊時，按依證人即桂林路派出所員警何振棠於
      原審九十二年十一月十八日審理時，在檢察官及辯護人交互詰問下證稱：是我
      幫被告製作警訊筆錄，當時被告的太太也陪同被告在場，在幫被告製作筆錄時
      ，我直覺判斷就是酒醉了，當時被告告訴我說車子是郝柏村送給他的，說他有
      幾個太太、幾支手機，講話都不是很正常的狀態，被告又說槍枝是從廈門來的
      ，他在大陸有與吳桐潭見過面，槍是吳桐潭給他的，依照我當警察的經驗，哪
      有人會承認這種事情，所以我反覆問了很多次，但是被告的答案都是一樣的等
      語（見原審當日審判筆錄）；又經原審依職權向萬華分局調取被告警詢錄影帶
      ，並於原審九十三年二月四日審理時當庭勘驗，勘驗結果發現警詢筆錄確係依
      照被告所供述之內容記載，而被告在接受警察詢問時，並無有警察對其施以任
      何強暴、脅迫等不法手段之情形，故被告之供述均出於其自由意志下所為（見
      原審當日審判筆錄）。而原審於九十二年十一月十八日審理時勘驗被告於內勤
      檢察官偵訊時之偵訊錄音帶，勘驗結果發現被告與檢察官之對答順暢，並無酒
      醉，檢察官對被告之訊問亦甚懇切、平和（見原審審判筆錄）。依前開證據雖
      足認被告於警詢及偵訊時所為之供述，確實均出於其自由意志而為之事實，且
      被告亦表示並沒有印象當天在警局及檢察官偵訊時，偵查官員有以任何不正方
      法取供之情形（見原審九十二年十月十六日準備程序筆錄），故被告所為之自
      白自屬符合「任意性」之要件，且與表面上與事實相符，其自白應具有證據能
      力。
  　(三)惟查以被告於原審九十二年十月十六日行準備程序時辯稱：如附表一所示之槍
    　彈係名為趙文章之男子放在其經營之炸雞店的，趙文章為四十九年次，其祖厝
      在台北縣瑞芳一帶，平日住在板橋等語。且原審以法務部刑事資訊查詢作業系
      統進行查詢結果，台灣地區確實查有一名為趙文章之男子，為台北縣人，其戶
      台北縣瑞芳鎮，此經原審於九十二年十月十七日調查時向被告提示趙文章之口
      卡資料，確認該資料上所顯示之相片即為其所稱之趙文章本人無誤（見原審當
      日訊問筆錄），雖趙文章已於九十二年一月十九日死亡，有其
      卷內可稽，而在本件訴訟上無從傳喚其到庭作證，然被告所提出之趙文章其人
      ，顯然真有該人存在，所為槍彈來源之抗辯並非無稽。而證人即從事販賣樂透
      彩券工作之陳伯仲於原審九十三年三月三日審理時，經檢察官及辯護人交互詰
      問時證稱：九十一年十一月間某日，我到被告所開設位於板橋松柏街的炸雞店
      ，有一位四十多歲的男子在店內裝槍，已經裝了兩、三支，而且我看到那名男
      子組裝好槍之後，還開槍打老鼠，我伸手去摸槍，還被那名男子以三字經出言
      辱罵，我有問被告那些槍是不是該名男子的，被告稱是，我不知道那名男子的
      名字，但是我與那名男子見面的次數至少十次以上等語，嗣經檢察官於進行反
      詰問程序時，提出六張不同之犯罪嫌疑人之口卡片，詰問證人陳伯仲：「你看
      到那個四十多歲的人是否有在這六張照片內？請仔細看，也有可能不在這六張
      照片內？」，證人陳伯仲立即從該六張相片中挑選出趙文章之口卡片，並指認
      應為該名男子無誤（見原審當日審判筆錄），故由前開證人之證詞及指認，益
      足證明被告所辯上情應非虛妄，堪予採信。況從被告於警訊、偵查中供稱：我
      從新竹南寮漁港非法偷渡出境至大陸地區廈門，將如附表一所示之槍彈攜回，
　　　再由新竹南寮漁港進入台灣地區云云等情，亦無積極證據足以證明，雖公訴人
  　　以如附表一所示之槍彈資為佐證，惟該槍彈僅足以證明被告非法持有槍彈之行
    　為，尚不足以證明槍彈來自大陸地區及被告非法出入境等情。綜上所述，被告
      於警詢及檢察官偵查中之自白應與事實不相符合。
    (四)是被告所為上開自白，經查其實質上與事實並不相符，且無其他補強證據用供
      補足其自白之證明力，故其自白尚不得採為認定被告有違反國家安全法及懲治
      走私條例犯行之證據。至於所查獲被告持有槍彈部分，亦僅證明被告有無故持
      有槍、彈之犯行而已。
  五、故綜上所述，被告於警詢及檢察官偵訊時之自白既不得採為認定被告有違反國
      家安全法及懲治走私條例犯行之證據，而扣案如附表一所示之槍彈亦不足以證
      明被告有違反國家安全法及懲治走私條例之犯行，此外，復查無其他證據足以
      證明被告有何違反國家安全法及懲治走私條例之犯行，此部分既不能證明被告
      犯罪，揆諸前開說明，自應為被告此部分無罪之諭知。
  六、原審因認被告所涉違反國家安全法第六條第一項未經許可出入境罪嫌及懲治走
      私條例第十二條、第二條第一項私運管制進口物品罪嫌部分罪證不足，而為無
      罪之諭知，核無不合，公訴人上訴意旨仍執前詞，掍摘原判決此部分判決無罪
      不當，請求撤銷改判有罪，並無理由，此部分上訴應予駁回。
據上論斷，應依刑事訴訟法第三百六十八條、第三百六十九條第一項、第二百九十九
條第一項前段，槍砲彈藥刀械管制條例第十一條第四項、第十二條第四項，刑法第十
一條前段、第一百八十五條之三、第五十五條、第四十二條第二項、第五十一條第五
款、第三十八條第一項第一款，罰金罰鍰提高標準條例第二條，現行法規所定貨幣單
位折算新台幣條例第二條，判決如主文。
本案經檢察官曾忠己到庭執行職務。
中　　　華　　　民　　　國　　九十三　　年　　十二　　　月　　十四    　日
                              臺灣高等法院交通法庭
                                  審判長法  官  許  增  男
                                        法  官  謝  靜  恒
                                        法  官  周  煙  平
右正本證明與原本無異。
檢察官、被告除酒駕部分及被告就被訴違反國家安全法、懲治走私條例部分外，如不
服本判決，應於收受送達後十日內向本院提出上訴書狀，其未敘述上訴之理由者並得
於提起上訴後十日內向本院補提理由書（均須按他造當事人之人數附繕本）。
                                        書記官  蕭  麗  珍
中　　　華　　　民　　　國　　九十三　　年　　 十二 　　月　　 十七 　　日
附錄：論罪科刑法條：槍砲彈藥刀械管制條例第十一條第四項
未經許可，持有、寄藏或意圖販賣而陳列第一項所列槍砲者，處一年以上七年以下有
期徒刑，併科新臺幣七百萬元以下罰金。
槍砲彈藥刀械管制條例第十二條第四項
未經許可，持有、寄藏或意圖販賣而陳列子彈者，處五年以下有期徒刑，併科新台幣
三百萬元以下罰金。
刑法第一百八十五條之三。
服用毒品、麻醉藥品、酒類或其他相類之物，不能安全駕駛動力交通工具而駕駛者，
處一年以下有期徒刑、拘役或三萬元以下罰金。
附表一：
┌──┬─────────────┬────┬────────────┐
│編號│物      品      名      稱│數    量│扣 押 物 品 清 單 編 號 │
├──┼─────────────┼────┼────────────┤
│ 一 │仿ＢＥＲＥＴＴＡ改造金屬玩│壹支（含│台灣台北地方法院檢察署九│
│    │具手槍（槍枝管制編號一一０│彈匣乙個│十二年青保管字第０六一號│
│    │0000000，含彈匣乙個│）      │編號１                  │
│    │）                        │        │                        │
├──┼─────────────┼────┼────────────┤
│ 二 │仿ＢＥＲＥＴＴＡ改造金屬玩│壹支（含│同右編號２              │
│    │具手槍（槍枝管制編號一一０│彈匣乙個│                        │
│    │0000000，含彈匣乙個│）      │                        │
│    │）                        │        │                        │
├──┼─────────────┼────┼────────────┤
│ 三 │仿ＢＥＲＥＴＴＡ改造金屬玩│壹支（含│同右編號３              │
│    │具手槍（槍枝管制編號一一０│彈匣乙個│                        │
│    │0000000，含彈匣乙個│）      │                        │
│    │）                        │        │                        │
├──┼─────────────┼────┼────────────┤
│ 四 │口徑９ｍｍ制式子彈        │肆顆（原│同右編號４              │
│    │                          │本扣案伍│                        │
│    │                          │顆，其中│                        │
│    │                          │壹顆經實│                        │
│    │                          │際試射而│                        │
│　　│　　　　　　              │不存在，│                        │
│    │                          │僅餘彈殼│                        │
│    │                          │）      │                        │
└──┴─────────────┴────┴────────────┘
附表二：
┌──┬─────────────┬────┬────────────┐
│編號│物      品      名      稱│數    量│扣 押 物 品 清 單 編 號 │
├──┼─────────────┼────┼────────────┤
│ 一 │漆彈長槍（槍枝管制編號一一│壹支    │台灣台北地方法院檢察署九│
│    │00000000，含狙擊鏡│        │十二年度青保管字第０六一│
│    │乙組、彈匣乙個）          │        │號編號５                │
├──┼─────────────┼────┼────────────┤
│ 二 │狙擊長槍（槍枝管制編號一一│壹支    │同右編號６              │
│    │00000000，含狙擊鏡│        │                        │
│    │乙組）                    │        │                        │
├──┼─────────────┼────┼────────────┤
│ 三 │獵槍（槍枝管制編號一一０二│壹支    │同右編號７              │
│    │０二一三０二，含ＢＢ彈陸顆│        │                        │
│    │、狙擊鏡乙組及瞄準器乙組）│        │                        │
├──┼─────────────┼────┼────────────┤
│ 四 │獵槍（槍枝管制編號一一０二│壹支    │同右編號８              │
│    │０二一三０三）            │        │                        │
├──┼─────────────┼────┼────────────┤
│ 五 │漆彈手槍（槍枝管制編號一一│壹支    │同右編號９              │
│    │00000000）        │        │                        │
├──┼─────────────┼────┼────────────┤
│ 六 │漆彈手槍（槍枝管制編號一一│壹支    │同右編號１０              │
│    │00000000）        │        │                        │
├──┼─────────────┼────┼────────────┤
│ 七 │漆彈手槍（槍枝管制編號一一│壹支    │同右編號              │
│    │00000000）        │        │                        │
├──┼─────────────┼────┼────────────┤
│ 八 │玩具手槍（槍枝管制編號一一│壹支    │同右編號              │
│    │00000000，含彈匣乙│        │                        │
│    │個）                      │        │                        │
└──┴─────────────┴────┴────────────┘
